臺灣彰化地方法院刑事判決　　　　　　　 94年度易字第101號
公　訴　人　臺灣臺中地方法院檢察署檢察官
被　　　告　庚○○
選任辯護人　柯開運　律師
上列被告因竊盜案件，經檢察官提起公訴（臺灣臺中地方法院檢
察署九十二年度偵字第四六七八號），本院判決如下：
    主  文
庚○○無罪。
    理  由
一、公訴意旨謂以：被告庚○○夥同姓名年籍不詳之人，共同基
    於意圖為自己不法所有之犯意聯絡，於民國九十一年十月二
    十五日以後某時，持預先留存己○○所有車牌號碼七Ｕ－四
　　九二三號自用小客車之鑰匙及搖控器一副，在新竹市南寮漁
　  港內膠筏停泊區內竊取該車得手。繼於同年月二十六日上午
    十時許，在臺中市○○路○段四０二號昇運優質汽車商行，
　　由庚○○向不知情之合夥人戊○○謊稱該車為其友人所有，
　  因其友人出國需一段時日，欲託戊○○幫忙停放該車，戊○○遂將該車交付其妻乙○○停放在乙○○表姊位在臺中縣神
　　岡鄉○○路三十八之十七號住處庭院，嗣於九十一年十一月
　  五日己○○發現該車失竊向警方報案，於九十一年十一月十
    九日經警方循線在前開址處查獲前開自小客車。因認被告庚○○共同涉犯刑法第三百二十條第一項之普通竊盜罪嫌云云
    。
二、按犯罪事實應依證據認定之，無證據不得認定犯罪事實；又
    不能證明被告犯罪者，應諭知無罪之判決，刑事訴訟法第一
    百五十四條第二項、第三百零一條第一項分別定有明文。次
    按事實之認定，應憑證據，所謂證據，須適於為被告犯罪事
　　實之證明者，始得採為斷罪資料，如未能發現相當證據，或
  　證據不足以證明，自不能以推測或擬制之方法以為裁判基礎
    ；又認定不利於被告之事實，須依積極證據，苟積極證據不
    足為不利於被告事實之認定時，即應為有利於被告之認定，
　　更不必有何有利之證據，最高法院五十三年臺上字第二七五
　  ０號、三十年上字第八一六號、四十年臺上字第八六號分別
    著有判例可資參照。
三、本件公訴人認被告庚○○共同涉犯刑法第三百二十條第一項
    之普通竊盜罪嫌，無非係以被告雖辯稱：伊根本不認識己○○，未仲介己○○買新車，亦未見過車牌號碼七Ｕ－四九二
　　三號自小客車，伊根本未委託戊○○停放該車云云。惟查：
  　上揭犯罪事實，業據被害人己○○指述綦詳，並經證人即同
    案被告戊○○具結證述及乙○○證稱屬實，參以證人陳連彩
    即負責保管前揭房屋之同案被告乙○○大伯證述：乙○○向
    伊借房屋鑰匙，言明欲借用庭院停放車牌號碼七Ｕ－四九二
    三號自小客車，伊並親見乙○○將該車停放在前址庭院內等
    情相符，此外，尚有證人丁○○即介紹被害人己○○買車之
　　友人於偵訊中結證：「是介紹己○○跟庚○○買車子」等語
  　無訛，是被告所辯顯係卸責之詞，不足採信，為其主要之論
    據。
四、本件訊據被告庚○○則堅詞否認其有如公訴人所指訴之普通
    竊盜犯行，並辯稱：伊沒有偷車牌號碼七Ｕ－四九二三號自
    小客車，這案子裡面都是因為戊○○說的幾句話，說來法院
    說謊話都沒有關係，他們每個人都是這樣，然後每次進來法
    院之後也都是我在負責任，包括這件也一樣，我希望對他們
    有說謊的，法院能依法處理等語。
五：本院查：經本院當庭詰問證人丁○○具結證稱：「我可不
    可以依我在警訊所說的為主，因為已經很久了，我今天所言
    才實在，這台車子跟我朋友丙○○買的，戊○○、庚○○都
    知道，是庚○○要買的，錢是跟金主調的，匯款單上面的就
    是金主，他匯給公司之後，車子是我牽的，車子牽了之後我
    開去車行給戊○○跟庚○○，由他們二人親自收下這部車，
    鑰匙我給他們二人，我就回新竹了，神岡鄉那地方我從來沒
    去過。是我朋友小羅（羅育雄），羅育雄大約五十六年次住
    臺中市，羅育雄被庚○○倒了捌佰萬，然後欠我參拾伍萬，
    後來戊○○有處理，羅育雄有去過那地方，在無意中發現這
    部車，羅育雄在他的朋友阿榮那邊，彰化縣刑警隊剛好在那
    邊，所以才叫他們去處理作業績」（見本院九十四年十一月
    八日審判筆錄）；「（受命法官問：這部車子到底是你跟己○○，還是庚○○跟戊○○叫己○○去報遺失的？）是我跟
    庚○○、戊○○三個人的意思，由我出面跟己○○講叫他去
　　報遺失的」；「（受命法官問：這部車還沒有遺失，但你請
  　己○○去報遺失時車子在誰的手上？）在庚○○、戊○○的
    手上」；「（受命法官問：當時你把車子交付給誰？）我在
    臺中他們的車行，當場交付給庚○○及戊○○」等語（見本
    院九十四年十二月二十七日審判筆錄）。又經本院當庭詰
    問證人己○○則具結證稱：「【受命法官問：你有無購買七
    Ｕ－四九二三號自用小客車？（提示照片並告以要旨）】沒
    有」；「（受命法官問：這部車你購買跟交車過程有無接觸
    到這部車及業務員？）都沒有」；「（受命法官問：認識甲○○？）不認識　」；「（受命法官問：提示三信商業銀行
    匯款申請書，這錢是你匯的？）不是」；「（受命法官問：
　  甲○○匯這筆錢，你是否知道匯錢這件事？）我不知道」；
    「【受命法官問：為何你會當七Ｕ－四九二三號（車型ＣＡ
　　ＭＡＲＹ）這部自小客車的車主？】我在九十一年的時候我
 　 在新竹擔任公司人頭負責人，然後我身分證放在介紹人的手
    上，經由丁○○以我的名義去買車，因為我本身是殘障，可
    以節省稅金，丁○○跟我說這件車子的事情的時候他車子已
    經買好了，我並不知道，他告訴我這件事情之後，同時跟我
    說很倒楣這部車子已經不見了，叫我去報案，丁○○載我去
    新竹南寮漁港看地點，說車子在哪裡遺失，然後再去派出所
    報案，隔沒多久，丁○○跟我說車子找到了，後來丁○○跟
    我說他跟庚○○、戊○○說要利用這部車去詐領保險金，他
    們之間可能有什麼糾紛說不清楚，黑吃黑，我所知道的就是
    這樣。最後這部車要詐領保險金他們之間發生了糾紛，這次
    我知道是在警察找到這部車之後，我才知道他們是要用來詐
    領保險金，我聽到丁○○跟我說的」；「（受命法官問：整
    個車之買賣過程你除了跟丁○○接觸有無跟戊○○及被告接
    觸？）沒有，但有去過他們的車行，之前我知道這個車行有
    專門在做詐領保險金的事」；「（受命法官問：這部車丁○○也沒有開給你？）沒有，警察找到，我才看到這部車」；
    「（受命法官問：車子領回去之後如何處理？）我就交給丁○○，丁○○就把他賣掉了，第一次車子不見的時候，他拿
    給我一萬元，車子賣掉之後他沒有分給我錢」；「【受命法
    官問：你之前在警察局跟檢察官那裡所言都是謊話？（提示
    筆錄）】這些都不實在，我今日所言才實在。我交身分證、
　　印章給庚○○這些也都不實在」；「（受命法官問：當初要
　  去報遺失是丁○○或是庚○○等人叫你去報案？）是丁○○
    」等詞（見本院九十四年十二月二十七日審判筆錄）。另
    經本院當庭詰問證人甲○○亦具結證稱：「（受命法官問：
    在庭己○○你認識？）不認識，我也沒見過他」；「（受命
    法官問：為何會在匯款單上有己○○的名字？）我不清楚，
    都是我太太（程蕙）在辦裡的」；「（受命法官問：錢為何
    會匯到桃苗汽車去？）我有一個朋友羅育雄，他介紹庚○○
    來，羅育雄是我妹婿的朋友，他們都知道我有在借錢給人家
    ，庚○○跟我說要買車子，錢匯了之後，後來他有押三輛車
    子在我那裡，後來他又來跟我說車子已經有人買了，他說錢
    要馬上拿過來，後來這三部車子也都開走了，庚○○陸陸續
    續向我借了七百多萬，這些錢也都拿去買車」；「（受命法
    官問：除了庚○○之外有無其他人跟你接觸？）戊○○。剛
    剛在庭外拿拐杖的丁○○也有跟我接觸，他就說是車主，他
    假冒車主騙說要買庚○○押在我這邊的車子，他們把車子騙
    走之後，票就跳了，當初本來要告他詐欺，但有一些票後面
    有背書，背書的人有來處理，後來就只有告一筆」等語（見
    本院九十四年十二月二十七日審判筆錄）。參酌以證人丁○○、己○○二人上開所為之證詞，均已使渠二人陷於涉犯刑
    事案件之境地（此部分由本院另行依法告發，詳後述），衡
    情證人丁○○及己○○二人當無對被告庚○○故為設詞誣陷
    之可能，足認證人丁○○、己○○二人上開所為之證詞，應
    均屬實而可採信。至另一證人甲○○確係本件匯款之金主，
    此有三信商業銀行匯款申請書影本一紙（匯款金額為：新臺
    幣八十一萬四千元、匯款日期九十一年十月二十四日）附卷
    可稽，是其於本院審理時就該筆匯款之原因及過程所為之證
    述，亦均可採信。綜合上開三名證人之證詞可知，本件實際
    上並無如公訴人所指訴之由被告庚○○夥同姓名年籍不詳之
    人，於九十一年十月二十五日以後某時，持預先留存己○○
　　所有車牌號碼七Ｕ－四九二三號自用小客車之鑰匙及搖控器
　  一副，在新竹市南寮漁港內膠筏停泊區內竊取該車得手之犯
    行。此外，綜觀全卷復查無其他積極證據可資證明被告有公
　　訴人所指訴之普通竊盜犯行，揆諸上開法條、最高法院判決
　  意旨，自應諭知被告為無罪之判決。
六、本件有關被告庚○○及戊○○、羅育雄、乙○○、丁○○及
    己○○等人所涉嫌之共同詐欺取財（即詐領汽車竊盜險保險
    金部分）、誣告（包含謊報汽車失竊之未指定犯人誣告部分
    ）、偽證等罪行，均應由檢察官另行依法偵辦（本院依法另
    檢具筆錄、證物等資料發函告發），併此敘明。
據上論斷，應依刑事訴訟法第三百零一條第一項，判決如主文。
本案經檢察官鮑慧忠到庭執行職務。
中　　華　　民　　國　九十四　年　十二　月　　二十九　日
                  刑事第二庭    審判長  周淡怡
                                法  官  吳永梁
                                法  官  許旭聖
以上正本證明與原本無異。
如不服本判決，應於判決送達後十日內，向本院提出上訴狀（須
附繕本），上訴於臺灣高等法院臺中分院。
中　　華　　民　　國　九十四　年　十二　月　　二十九　日
                                書記官  黃幼華
